臺灣彰化地方法院彰化簡易庭小額民事判決
111年度彰小字第193號
原      告  和泰產物保險股份有限公司

法定代理人  莊瑞德  
訴訟代理人  潘素珍  
            莊子賢律師
被      告  粘明祥  
上列當事人間請求損害賠償事件，本院於民國111年5月3日言詞
辯論終結，判決如下：
    主  文
被告應給付原告新臺幣貳萬陸仟參佰柒拾陸元，及自民國一一一
年三月二十六日起至清償日止，按週年利率百分之五計算之利息
。
原告其餘之訴駁回。
訴訟費用新臺幣壹仟元，由被告負擔其中新臺幣柒佰陸拾伍元，
其餘由原告負擔。 
本判決原告勝訴部分得假執行。
    理由要領
一、被告經合法通知，未於言詞辯論期日到場，核無民事訴訟法
    第386 條所列各款情事，爰依原告之聲請，由其一造辯論而
    為判決。
二、原告主張：原告承保被保險人鄭淑娟所有車牌號碼000-0000
    號自用小客車（下稱系爭車輛）之車體損失險，訴外人黃庠
    禮於民國109年6月2日下午2時19分許駕駛系爭車輛行駛於彰
    化縣○○鄉○○路000號前時，適有被告騎乘車牌號碼000-000號
    普通重型機車（下稱肇事車輛），因未注意車前狀況，自後
    碰撞同向前方之系爭車輛，致系爭汽車受損。系爭車輛經送
    廠修復，原告已依約賠付修復費用新臺幣（下同）34,461元
    （含鈑金工資4,697元、烤漆工資7,854元、零件21,910元）
    ，並依保險法第53條第1項之規定取得代位求償權。被告未
    注意車前狀況且未保持行車安全距離，應負全部肇事責任，
    爰依第191條之2前段、第196條及保險法第53條之規定提起
    本件訴訟等語。並聲明：（一）被告應給付原告34,461元，
    及自起訴狀繕本送達之翌日起至清償日止，按週年利率5%計
    算之利息。（二）請依職權宣告假執行。
三、被告未於言詞辯論期日到場，亦未提出書狀作何聲明或陳述
    。
四、得心證之理由：
（一）原告主張上開事實，業據其提出道路交通事故當事人登記
      聯單、汽車險理賠申請書、估價單、工作傳票、統一發票
      、行車執照、駕駛執照、受損照片等為證，並經本院向彰
      化縣警察局鹿港分局調取道路交通事故初步分析研判表、
      調查卷宗、現場圖、A3類道路交通事故調查紀錄表、現場
      照片等資料核閱屬實，且被告已於相當時期受合法之通知
      ，而於言詞辯論期日不到場，亦未提出準備書狀爭執，依
      民事訴訟法第436條之23、第436條第2項、第280條第3項
      前段準用同條第1項前段之規定，視同自認，堪認原告主
      張之事實為真實。
（二）按因故意或過失，不法侵害他人之權利者，負損害賠償責
      任；汽車、機車或其他非依軌道行駛之動力車輛，在使用
      中加損害於他人者，駕駛人應賠償因此所生之損害。但於
      防止損害之發生，已盡相當之注意者，不在此限，民法第
      184條第1項前段、第191條之2分別定有明文。次按被保險
      人因保險人應負保險責任之損失發生，而對於第三人有損
      失賠償請求權者，保險人得於給付賠償金額後，代位行使
      被保險人對於第三人之請求權；但其所請求之數額，以不
      逾賠償金額為限，保險法第53條第1項亦有明定。復按汽
      車在同一車道行駛時，除擬超越前車外，後車與前車之間
      應保持隨時可以煞停之距離，不得任意以迫近或其他方式
      ，迫使前車讓道；汽車行駛時，駕駛人應注意車前狀況及
      兩車並行之間隔，並隨時採取必要之安全措施，不得在道
      路上蛇行，或以其他危險方式駕車，道路交通安全規則第
      94條第1項、第3項分別定有明文。查被告於上揭時、地騎
      乘肇事車輛時，疏未注意車前狀況及與前車保持隨時可以
      煞停之距離，致撞及適時行駛於同向前方之系爭車輛，造
      成系爭車輛受有損害，被告之行為與系爭車輛所受損害間
      具有相當因果關係，並依民法第191條之2規定，推定被告
      之上開行為係有過失，被告復未舉證證明其就防止損害發
      生已盡相當之注意，自應就系爭車輛之損害負賠償責任。
      則原告已依保險契約支付系爭車輛之修復費用，並依保險
      代位之規定，請求被告負損害賠償責任，自屬有據。
（三）按不法毀損他人之物者，被害人得請求賠償其物因毀損所
      減少之價額；負損害賠償責任者，除法律另有規定或契約
      另有訂定外，應回復他方損害發生前之原狀；第一項情形
      ，債權人得請求支付回復原狀所必要之費用，以代回復原
      狀，民法第196條、第213條第1項、第3項分別定有明文。
      又按物被毀損時，被害人除得依民法第196條請求賠償外
      ，並不排除民法第213條至第215條之適用，惟民法第196
      條之規定即係第213條之法律另有規定，請求賠償物被毀
      損所減少之價額，得以修復費用為估定之標準，但以必要
      者為限，例如：修理材料以新品換舊品，應予折舊。經查
      ，原告就系爭車輛支出修理費用34,461元（含鈑金工資4,
      697元、烤漆工資7,854元、零件21,910元），其中零件部
      分，係以新零件代替舊零件，揆諸前揭說明，自應將零件
      折舊部分予以扣除。又依行政院所頒之「固定資產耐用年
      數表」及「固定資產折舊率」之規定，其他業用客車之耐
      用年數為5年，依定率遞減法每年折舊1000分之369，另依
      營利事業所得稅查核準則第95條第6項規定「固定資產提
      列折舊採用定率遞減法者，以1年為計算單位，其使用期
      間未滿1年者，按實際使用之月數相當於全年之比例計算
      之，不滿1月者，以1月計」。參照系爭車輛行車執照所載
      ，系爭車輛於108年7月出廠，計算至本件車禍發生日即10
      9年6月2日，已使用1年（未滿1月，以1月計），扣除折舊
      後原告所得請求之零件費用為13,825元（詳如附表之計算
      式）。至於鈑金、烤漆部分，並無折舊問題。從而，系爭
      車輛之修復必要費用共計為26,376元【計算式：13,825元
      ＋4,697元＋7,854元＝26,376元】。
（四）末按給付無確定期限者，債務人於債權人得請求給付時，
      經其催告而未為給付，自受催告時起，負遲延責任；其經
      債權人起訴而送達訴狀，或依督促程序送達支付命令，或
      為其他相類之行為者，與催告有同一之效力；遲延之債務
      ，以支付金錢為標的者，債權人得請求依法定利率計算之
      遲延利息；應付利息之債務，其利率未經約定，亦無法律
      可據者，週年利率為百分之五，民法第229條第2項、第23
      3條第1項前段及第203條分別定有明文。本件原告代位被
      保險人請求被告應給付系爭車輛回復原狀所需之修理費用
      ，係以支付金錢為標的，且無確定給付期限，是原告就上
      揭所得請求之金額，請求自起訴狀繕本送達被告翌日即11
      1年3月26日起至清償日止，按週年利率5%計算之利息，併
      應准許。
五、綜上所述，原告依民法第191條之2前段、第196條及保險法
    第53條第1項之規定，請求被告給付26,376元，及自起訴狀
    繕本送達之翌日即111年3月26日起至清償日止，按週年利率
    5%計算之利息，為有理由，應予准許；逾此範圍之請求，則
    無理由，應予駁回。
六、本件原告勝訴部分係小額程序為被告敗訴之判決，依民事訴
    訟法第436條之20規定，應依職權宣告假執行。
七、訴訟費用負擔之依據：民事訴訟法第79條。
中    華    民    國   111    年    5     月    17    日
                  臺灣彰化地方法院彰化簡易庭
                      法  官  李欣恩
以上正本係照原本作成。　　　　　　　　　　　
如不服本判決，僅得以判決違背法令為理由提起上訴，並應於判
決送達後20日內，向本院提出上訴狀。（須按他造當事人之人數
附繕本）。如委任律師提起上訴者，應一併繳納上訴審裁判費。
中　　華　　民　　國　　111 　年　　5 　　月　　17　　日
                      書記官  顏麗芸

附表
-----
折舊時間           金額
第1年折舊值        21,910×0.369=8,085
第1年折舊後價值    21,910-8,085=13,825